【裁判字號】    98,裁,2496
【裁判日期】    981022
【裁判案由】    營業稅
【裁判全文】
最  高  行  政  法  院  裁  定
                                      98年度裁字第2496號
上  訴  人  黃福來即福來企業行
被 上訴 人  財政部臺灣省南區國稅局
代  表  人  甲○○
上列當事人間營業稅事件，上訴人對於中華民國98年7月8日高雄
高等行政法院98年度訴字第84號判決，提起上訴，本院裁定如下
：
    主  文
上訴駁回。
上訴審訴訟費用由上訴人負擔。
    理  由
一、按對於高等行政法院判決之上訴，非以其違背法令為理由，
    不得為之，行政訴訟法第242條定有明文。依同法第243條第
    1項規定，判決不適用法規或適用不當者，為違背法令；依
    同法第243條第2項規定，判決有該條項所列各款情形之一者
    ，為當然違背法令。又提起上訴，應以上訴狀表明上訴理由
    並應添具關於上訴理由之必要證據，復為同法第244條第1項
    第4款及第2項所明定。是當事人提起上訴，如以原判決有不
    適用法規或適用不當為理由時，其上訴狀應有具體之指摘，
    並揭示該法規之條項或其內容；如以原判決有行政訴訟法第
    243條第2項所列各款情形為理由時，其上訴狀應揭示合於該
    條款之事實。上訴狀或理由書如未依上述方法表明，或其所
    表明者顯與上開法條規定之違背法令情形不相合時，即難認
    為已合法表明上訴理由，其上訴自非合法。
二、上訴人於民國（下同）91年12月至93年6月間進貨合計新臺
    幣（下同）3,424,143元，未依規定取得合法憑證，卻取得
    非實際交易對象元基砂石有限公司（下稱元基公司）及杉林
    砂石有限公司（下稱杉林公司）開立之統一發票計19張，充
    作進項憑證申報扣抵銷項稅額，經被上訴人所屬東港稽徵所
    查獲，除核定補徵營業稅171,209元外，並按所漏稅額處1.5
    倍之罰鍰計256,800元（計至百元止）。上訴人就罰鍰部分
    不服，申請復查結果，獲變更罰鍰為245,241元。上訴人不
    服，循序提起行政訴訟，經原審法院判決駁回後，提起本件
    上訴。
三、上訴意旨雖主張：上訴人確有進貨事實，且有原呈付支付貨
    款及稅額之支票證明確有支付進項稅額予實際銷貨人，後因
    稽徵機關輔導承諾時，亦配合繳納該進項稅之應納稅款，惟
    被上訴人引用漏稅罰及行為罰擇一從重，頗有同一行為重複
    課稅及重罰之疑。另訴外人陳吉雄及杉林等兩家公司，即為
    虛設行號之相關連帶人，上訴人及相關同行在砂石正常供貨
    下，自無檢視其憑證之來源事實與否之通情原理等語。本院
    經核其上訴理由，無非重述原審所為主張，及指摘原處分裁
    罰過重，惟對於原判決如何違背法令則未一語指及，依首揭
    說明，其上訴為不合法，應予駁回。
四、據上論結，本件上訴為不合法。依行政訴訟法第249條第1項
    前段、第104條、民事訴訟法第95條、第78條，裁定如主文
    。
中    華    民    國    98    年    10    月    22    日
                    最高行政法院第三庭
                        審判長法官  高  啟  燦
                              法官  林  文  舟
                              法官  楊  惠  欽
                              法官  黃  合  文
                              法官  王  碧  芳
以  上  正  本  證  明  與  原  本  無  異
中    華    民    國    98    年    10    月    26    日
                              書記官  邱  彰  德


司法院資訊處製作；財團法人民間司法改革基金會備份。
